【裁判字號】    88,易,4561
【裁判日期】    890121
【裁判案由】    傷害
【裁判全文】
臺灣板橋地方法院刑事判決                        八十八年度易字第四五六一號
    公  訴  人  臺灣板橋地方法院檢察署檢察官
    被      告  乙○○
                甲○○
右列被告因傷害案件，經檢察官提起公訴（八十八年度偵字第二三一六四號），本院
判決如左：
    主  文
乙○○傷害人之身體，處罰金捌仟元，如易服勞役，以參佰元折算壹日；緩刑貳年。
甲○○傷害人之身體，處罰金陸仟元，如易服勞役，以參佰元折算壹日；緩刑貳年。
    事  實
一、乙○○於民國八十八年八月十日下午四、五時許，騎乘車牌號碼ＧＧＲ─六五八
    號重型機車，沿台北縣板橋市○○路往長江路方向行駛，與同向由甲○○駕駛之
    車牌號碼ＪＶ─五七六號營業小貨車發生行車糾紛，嗣於同日下午五時五分許，
    雙方行至台北縣板橋市○○路○段五四三號前下車理論，因一言不合，竟均基於
    普通傷害之故意，乙○○持其所有之小斧頭一把（未扣案，起訴書誤載為鐵鎚）
    、甲○○持其所有之拔釘器一支（未扣案，起訴書誤載為釘靶），雙方互毆，甲
    ○○因此受有左肘裂傷、左肩部擦傷、左腹部擦傷之傷害，乙○○因此受有右手
    手背擦挫傷、左手前臂擦挫傷併浮腫之傷害。
二、案經乙○○、甲○○訴由臺北縣警察局海山分局報請臺灣板橋地方法院檢察署檢
    察官偵查起訴。
    理  由
一、訊據被告乙○○及甲○○固均坦承：伊二人曾於右揭時地發生行車糾紛，嗣下車
    理論時雙方發生爭執，當時乙○○持其所有之小斧頭，甲○○持其所有之拔釘器
    等情，惟均矢口否認有傷害之犯行，被告乙○○辯稱：伊當時雖有持小斧頭，但
    未打到甲○○云云，被告甲○○辯稱：乙○○先持小斧頭向伊衝過來，伊基於自
    衛始拿拔釘器砍過去云云。經查：右揭事實，業據被告乙○○於警訊時、檢察官
    偵查中及被告甲○○於警訊時供承不諱，互核所述情節大致相同，並有乙○○之
    板橋中興醫院特種診斷證明書及甲○○之中英醫院診斷證明書各一紙附卷可稽；
    被告乙○○於本院審理時辯稱伊未打到甲○○云云，應係事後畏罪卸責之詞，不
    足採信；又被告甲○○於本院審理時亦自承：乙○○回到其機車旁欲離開時，伊
    趕快回到車上拿出紅色拔釘器，叫乙○○不要走，乙○○即拿出小斧頭衝過來，
    伊即拿拔釘器砍過去等情，核其情節與正當防衛之要件未合，是其辯稱伊係基於
    自衛始持拔釘器砍乙○○云云，委無可取。本件事證明確，被告二人之犯行均堪
    認定。
二、核被告乙○○、甲○○所為，均係犯刑法第二百七十七條第一項之普通傷害罪。
    爰審酌被告二人之犯罪動機、手段、犯罪時所受之刺激、受傷程度及犯後態度等
    一切情狀，分別量處如主文所示之刑，並均諭知易服勞役之折算標準。末查被告
    乙○○未曾受有期徒刑以上刑之宣告，被告甲○○前受有期徒刑以上刑之宣告，
    執行完畢後，五年以內未曾受有期徒刑以上刑之宣告，此有台灣高等法院檢察署
    刑案紀錄簡覆表二份在卷可憑，被告二人因一時衝動、短於思慮致觸犯刑章，經
    此偵審程序之教訓後，當知所警惕，信無再犯之虞，本院認渠二人所受刑之宣告
    以暫不執行為適當，爰均併宣告緩刑二年，以勵自新。又，被告乙○○所有、供
    傷害甲○○所用之小斧頭一把，及被告甲○○所有、供傷害乙○○所用之拔釘器
    一支，因均未扣案，又非違禁物，為免將來執行困難，爰不諭知沒收，附此敘明
    。
據上論斷，應依刑事訴訟法第二百九十九條第一項前段，刑法第二百七十七條第一項
、第四十二條第二項、第七十四條第一款、第二款，罰金罰鍰提高標準條例第一條前
段、第二條，判決如主文。
本案經檢察官郭永發到庭執行職務。
中    華    民    國       八十九     年        一      月     二十一   日
                                      臺灣板橋地方法院刑事第三庭
                                          法  官  樊  季  康
右正本證明與原本無異。
如不服本判決，應於判決送達後十日內，向本院提出上訴狀。
                                          書記官  馬  秀  芳
中    華    民    國      八十九      年        一      月     二十八   日
附錄本案論罪科刑法條全文
刑法第二百七十七條第一項：傷害人之身體或健康者，處三年以下有期徒刑、拘役或
                          一仟元以下罰金。


司法院資訊處製作；財團法人民間司法改革基金會備份。
